Minutes et répertoires du notaire François PRÉVOST, 2 janvier 1729 - 31 juillet 1761 (étude XX)
Archives nationales
- Minutes de François PRÉVOST, 1725 - 1763; MC/ET/XX/542 - MC/ET/XX/644
  - Minutes. 1761, janvier - juillet, janvier - juillet 1761; MC/ET/XX/625
    - Société, déclaration, fourniture de fourrage aux troupes., 16 janvier 1761; MC/ET/XX/625
      Nom, qualité: (M.) Buquet de Montvallier, Jean Baptiste Suzanne.
      Profession: intéressé dans les affaires du roi, Paris.
      Nom, qualité: (M.) Alian, Isaac.
    - Mariage., 18 janvier 1761; MC/ET/XX/625
      Nom, qualité: (M.) Flamichon, Philippe.
      Profession: fripier (marchand), Paris.
      Relations: fils de l'intervenant 2.
      Nom, qualité: (M.) Flamichon, Jean Francois.
      Nom, qualité: (Mme ou Mlle) Doree, Genevieve Catherine.
      Relations: fille de l'intervenant 4.
      Nom, qualité: (M.) Doree, Louis Augustin.
      Profession: fripier (marchand), Paris
    - Rente, transport., 18 janvier 1761; MC/ET/XX/625
      Nom, qualité: (Mme ou Mlle) Bouly, Catherine Francoise.
      Nom, qualité: (M.) Radaelly, Jean Baptiste Dominique.
      Profession: officier du guet à cheval, Paris.
      Nom, qualité: (M.) Ravatel, Joseph.
      Profession: metteur en oeuvre, Paris
    - Procuration rente publique, dépôt., 20 janvier 1761; MC/ET/XX/625
      Nom, qualité: (M.) Marpon, Charles Henri.
      Profession: doyen de la faculte de theologie, Bourges (Cher).
      Profession: contrôleur des rentes, Paris
    - Mariage., 21 janvier 1761; MC/ET/XX/625
      Nom, qualité: (M.) Carouge, Jean Baptiste.
      Profession: marchand, Sezanne (Marne).
      Nom, qualité: (Mme ou Mlle) Allizard, Catherine Charlotte.
      Relations: fille de l'intervenant 3.
      Nom, qualité: (M.) Allizard, Charles.
      Profession: tourneur, Sezanne (Marne)
    - Procuration revenus., 22 janvier 1761; MC/ET/XX/625
      Nom, qualité: (personne morale) Brocot (hoirs).
      Nom, qualité: (M.) Brocot, Edme.
      Profession: contrôleur de la volaille (jure), Paris.
      Nom, qualité: (Mme ou Mlle) Baudesson, Madeleine.
      Relations: veuve de l'intervenant 2
    - Succession, transport de droits., 22 janvier 1761; MC/ET/XX/625
      Nom, qualité: (Mme ou Mlle) Lebrun, Nicole.
      Nom, qualité: (M.) Dommage, Henri.
      Profession: peintre (cpn)
    - Vente, terre, Andelys (les) (Eure)., 23 janvier 1761; MC/ET/XX/625
      Nom, qualité: (M.) Laforge, Michel.
      Profession: meunier, Paris, Montmartre.
      Nom, qualité: (M.) Sellier, Pierre.
      Profession: savetier (maître), Paris.
      Nom, qualité: (M.) Cornu, Etienne Mathieu.
      Profession: notaire, Beauvais (Oise)
    - Rente, constitution., 24 janvier 1761; MC/ET/XX/625
      Nom, qualité: (M.) Robinet, Jacques.
      Nom, qualité: (Mme ou Mlle) Neuman, Marie Dorothee.
      Nom, qualité: (M.) Lassiguine, Jean Antoine.
      Relations: au service de l'intervenant 4.
      Nom, qualité: (M.) Brunswick (prince)
    - Procuration rente publique., 24 janvier 1761; MC/ET/XX/625
      Nom, qualité: (M.) Gaudin, Jacques.
      Profession: curé, Moussy-le-Vieux (Seine-et-Marne).
      Nom, qualité: (M.) Vinot, Jacques (bourgeois, Paris), Paris
    - Vente, maison, Paris (Paris) rue du Faubourg Saint-Laurent., 25 janvier 1761; MC/ET/XX/625
      Nom, qualité: (M.) Poisson, Jean Pierre.
      Profession: epicier (marchand), Paris.
      Nom, qualité: (M.) Pelez, Gilles.
      Profession: jardinier, Paris
    - Obligation., 26 janvier 1761; MC/ET/XX/625
      Profession: jardinier, Paris.
      Nom, qualité: (M.) Oudin, Adrien Francois (bourgeois, Paris), Paris
    - Mariage., 28 janvier 1761; MC/ET/XX/625
      Nom, qualité: (M.) Laroque, Jean Baptiste.
      Profession: papetier (garcon), Paris.
      Nom, qualité: (M.) Laroque, Nicolas.
      Profession: charcutier (maître), Paris.
      Nom, qualité: (Mme ou Mlle) Denise, Anne Elisabeth.
      Nom, qualité: (M.) Denise, Augustin.
      Profession: Paris
    - Procuration générale., 29 janvier 1761; MC/ET/XX/625
      Nom, qualité: (M.) Hibault, Laurent Pierre.
      Profession: officier d'artillerie, Paris.
      Profession: colonel d'infanterie
    - Inventaire après décès., 31 janvier 1761; MC/ET/XX/625
      Nom, qualité: (M.) Prout, Louis.
      Profession: major du guet à cheval (ancien), Paris
    - Bail, maison, Clignancourt (Paris)., 1er février 1761; MC/ET/XX/625
      Nom, qualité: (personne morale) Lereboullet (créanciers).
      Nom, qualité: (M.) Lereboullet, Philippe.
      Profession: secrétaire du roi, Paris.
      Nom, qualité: (M.) Lefevre D' Ormesson, Olivier (marquis, Ormesson), Ormesson.
    - Procuration acte., 3 février 1761; MC/ET/XX/625
      Profession: colonel d'infanterie, Paris.
      Nom, qualité: (M.) Rocquelin, Claude Charles.
      Profession: procureur au bailliage, Eu (Seine-Maritime)
    - Bail, appartement, Paris (Paris) rue Saint-Marc., 4 février 1761; MC/ET/XX/625
      Nom, qualité: (Mme ou Mlle) Breau, Therese.
      Nom, qualité: (M.) Ravot Dombreval, Jean Baptiste.
      Profession: maitre des requetes, Paris.
      Nom, qualité: (M.) Moufle, Jean Simon.
      Profession: secrétaire du roi, Paris
    - Procuration rente publique, dépôt., 7 février 1761; MC/ET/XX/625
      Nom, qualité: (Mme ou Mlle) Chaboiceau, Celeste Felicite.
      Domicile: Fontevrault-l'Abbaye (Maine-et-Loire).
      Nom, qualité: (M.) Jardin, Jacques (bourgeois, Paris), Paris
    - Rente viagère, transport., 10 février 1761; MC/ET/XX/625
      Nom, qualité: (Mme ou Mlle) Lefrique, Catherine.
      Nom, qualité: (M.) Grandpierre, Jacques.
      Profession: gantier parfumeur (marchand), Paris.
      Nom, qualité: (M.) Chavignat Dulattie, Jean.
      Profession: chirurgien (maître), Paris
    - Déclaration, office de jure vendeur de volaille., 11 février 1761; MC/ET/XX/625
      Nom, qualité: (M.) Brocot, Alexandre Edme Thomas.
      Profession: apothicaire (me-md), Paris
    - Testament., 12 février 1761; MC/ET/XX/625
      Profession: receveur general des finances (ancien), Caen (Calvados)
    - Obligation., 13 février 1761; MC/ET/XX/625
      Nom, qualité: (M.) Cabot, Pierre (bourgeois, Paris), Paris.
      Nom, qualité: (M.) Leroux, Claude (bourgeois, Paris), Paris
    - Tontine, désistement, emission 1759., 14 février 1761; MC/ET/XX/625
      Nom, qualité: (M.) Lenoir, Francois Etienne.
      Nom, qualité: (Mme ou Mlle) Hore, Marguerite Louise.
      Nom, qualité: (M.) Riviere, Zenobie Francois Xavier.
    - Procuration rente publique, dépôt., 16 février 1761; MC/ET/XX/625
      Nom, qualité: (M.) Robin, Antoine Joseph.
      Profession: vicaire, Henonville (Oise).
      Nom, qualité: (M.) Baude, Charles Francois (bourgeois, Paris), Paris
    - Quittance., 20 février 1761; MC/ET/XX/625
      Nom, qualité: (M.) Deschesne, Louis.
      Profession: menuisier à l'opera, Paris.
      Nom, qualité: (M.) Silvy, Melchior (bourgeois, Paris), Paris
    - Apprentissage, métier tourneur., 22 février 1761; MC/ET/XX/625
      Nom, qualité: (M.) Mathieu, Jean Remi.
      Nom, qualité: (M.) Migeon, Jean Baptiste.
      Profession: tourneur (maître), Paris
    - Rente, constitution., 23 février 1761; MC/ET/XX/625
      Nom, qualité: (M.) Sampigny de, Ignace Hyacithe.
      Profession: mestre de camp de cavalerie, Paris.
      Nom, qualité: (Mme ou Mlle) Covigny de, Marie Elisabeth.
      Nom, qualité: (M.) Leconnetable, Victor.
      Profession: teinturier (maître), Paris
    - Rente, constitution., 23 février 1761; MC/ET/XX/625
      Nom, qualité: (M.) Callemar de Montjoly de, Damase.
      Nom, qualité: (M.) Charpy, Benoit (bourgeois, Paris), Paris
    - Succession, renonciation., 24 février 1761; MC/ET/XX/625
      Nom, qualité: (Mme ou Mlle) Bradeur, Anne.
      Domicile: Breuillet (Essonne).
      Nom, qualité: (M.) Touchard, Jean Baptiste.
    - Procuration rente publique, dépôt., 26 février 1761; MC/ET/XX/625
      Nom, qualité: (M.) Marie, Charles.
      Profession: laboureur, Cerisy-la-Salle (Manche).
      Nom, qualité: (M.) Guerin, Francois.
      Profession: tailleur d'habits (maître), Paris
    - Succession, renonciation., 27 février 1761; MC/ET/XX/625
      Nom, qualité: (Mme ou Mlle) Martinet, Jeanne.
      Nom, qualité: (M.) Bourgeois, Etienne.
      Profession: boucher (marchand), Montier-en-Der (Haute-Marne)
    - Procuration rente publique., 28 février 1761; MC/ET/XX/625
      Nom, qualité: (M.) Sampigny de, Ignace Hyacinthe.
      Nom, qualité: (M.) Griffe de La Genetiere, Jacques (bourgeois, Paris), Paris
    - Procuration acte, dépôt., 4 mars 1761; MC/ET/XX/625
      Nom: Couvent Des Benedictines.
      Domicile: Mantes-la-Jolie (Yvelines).
      Nom, qualité: (M.) Larticle, Claude Nicolas (bourgeois, Paris), Paris
    - Bail, maison, Paris (Paris) rue Saint-Sauveur., 8 mars 1761; MC/ET/XX/625
      Profession: concierge, Paris, Palais-Royal.
      Nom, qualité: (M.) Devaux, Pierre.
      Profession: bonnetier (marchand), Paris
    - Prise de possession, abbaye, Montmartre (Paris)., 9 mars 1761; MC/ET/XX/625
      Nom, qualité: (Mme ou Mlle) Montmorency Laval de, Marie Louise.
      Profession: religieuse benedictine, Mans (le) (Sarthe), Couvent du Pre
    - Tontine, constitution, emission 1759., 10 mars 1761; MC/ET/XX/625
      Nom, qualité: (M.) Boullenger, Jean David.
      Profession: caissier des sceaux de France, Paris
    - Procuration rente publique, dépôt., 12 mars 1761; MC/ET/XX/625
      Nom, qualité: (M.) Lecler, Gaspard.
      Profession: garde magasin des vivres des troupes, Havre (le) (Seine-Maritime).
      Nom, qualité: (M.) Lecler, Louis (bourgeois, Paris), Paris.
      Relations: frère de l'intervenant 1
    - Procuration rente publique, dépôt., 12 mars 1761; MC/ET/XX/625
      Nom, qualité: (M.) Collot, Francois Claude.
      Profession: maitre es arts, Argenteuil (Val-d'Oise).
      Nom, qualité: (M.) Sainte-Eugenie de, Adrien.
      Profession: religieux augustin, Paris
    - Succession, renonciation., 16 mars 1761; MC/ET/XX/625
      Nom, qualité: (Mme ou Mlle) Datte, Elisabeth Marguerite.
    - Vente, meubles., 16 mars 1761; MC/ET/XX/625
      Nom, qualité: (M.) Lepinoy, Gervais.
      Profession: marchand de tabac, Paris.
      Relations: locataire l'intervenant 02.
      Nom, qualité: (Mme ou Mlle) Ravinot, Marie Genevieve.
      Nom, qualité: (M.) Ple, Jean Hugues.
      Profession: rotisseur (maître), Paris
    - Transaction., 16 mars 1761; MC/ET/XX/625
      Nom, qualité: (M.) Ledanois, Louis Philippe.
      Profession: receveur des coches d'eau d'auxerre à Paris, Paris.
      Nom, qualité: (M.) Cathala, Guillaume Denis (bourgeois, Paris), Paris
    - Procuration rente publique, dépôt., 17 mars 1761; MC/ET/XX/625
      Nom, qualité: (M.) Guidi, Honore.
      Profession: capitaine de vaisseau, Port-Louis (Morbihan).
    - Succession, renonciation., 19 mars 1761; MC/ET/XX/625
      Profession: major du guet à cheval, Paris
    - Succession, partage., 21 mars 1761; MC/ET/XX/625
      Nom, qualité: (Mme ou Mlle) Clerot, Marie Madeleine.
      Nom, qualité: (M.) Trioriot, Claude.
      Profession: rubannier (maître), Paris
      partage
    - Transport, especes., 23 mars 1761; MC/ET/XX/625
      Nom, qualité: (M.) Josse, Francois.
      Profession: mercier (marchand), Paris.
      Nom, qualité: (M.) Eternod, Pierre.
      Profession: suisse, Paris
    - Inventaire après décès., 25 mars 1761; MC/ET/XX/625
      Nom, qualité: (Mme ou Mlle) Chabert, Marie Claude.
      Nom, qualité: (M.) Chevenot, Jean Guillaume.
    - Procuration rente publique, dépôt., 28 mars 1761; MC/ET/XX/625
      Nom, qualité: (M.) Guillemet, Denis Francois.
      Profession: chapelain, Besancon (Doubs).
      Nom, qualité: (M.) Ponteney, Michel (bourgeois, Paris), Paris
    - Mariage., 28 mars 1761; MC/ET/XX/625
      Nom, qualité: (M.) Magot, Pierre (bourgeois, Paris), Paris.
      Nom, qualité: (M.) Magot, Claude.
      Nom, qualité: (Mme ou Mlle) Gaudin, Gillette.
      Nom, qualité: (M.) Legnaud, Alexandre.
      Profession: officier de marine, Lorient (Morbihan)
    - Transaction., 28 mars 1761; MC/ET/XX/625
      Nom, qualité: (M.) Couasnon, Jean Antoine.
      Profession: fermier agriculteur, Nouettes (les), Generalite de Bourges.
      Nom, qualité: (M.) Delamarre, Francois.
      Profession: intéressé dans les affaires du roi, Paris
    - Mariage., 29 mars 1761; MC/ET/XX/625
      Nom, qualité: (M.) Vigneron, Claude Charles.
      Profession: macon (cpn), Paris.
      Nom, qualité: (M.) Vigneron, Charles.
      Nom, qualité: (Mme ou Mlle) Bellamy, Anne Charles.
      Nom, qualité: (M.) Bellamy, Vincent.
    - Bail, métier tourneur., 31 mars 1761; MC/ET/XX/625
      Nom, qualité: (M.) Pont Dit Lebrun, Claude Antoine.
      Profession: dentiste.
    - Succession, dépôt de pièces., 2 avril 1761; MC/ET/XX/625
      Nom, qualité: (M.) Leclerc Du Brillet, Anne (écuyer).
      Profession: lieutenant general à la prevote de l'hotel
    - Succession, notoriété., 6 avril 1761; MC/ET/XX/625
      Nom, qualité: (Mme ou Mlle) Fagan, Marthe Madeleine.
      Nom, qualité: (M.) Segonzac de, Barthelemy Christophe.
      Profession: procureur à la cour des monnaies, Paris
    - Inventaire après décès., 6 avril 1761; MC/ET/XX/625
      Nom, qualité: (Mme ou Mlle) Habit, Francoise.
    - Procuration rente publique, dépôt., 6 avril 1761; MC/ET/XX/625
      Nom, qualité: (M.) Fontenelle, Jacques.
      Domicile: Gochenee (belgique).
      Nom, qualité: (M.) Guerrapain, Francois (bourgeois, Paris), Paris.
      Nom, qualité: (M.) Michau, Jean (bourgeois, Paris), Paris
    - Procuration rente publique, dépôt., 7 avril 1761; MC/ET/XX/625
      Nom, qualité: (M.) Romagnac, Jean.
      Profession: négociant, Marseille (Bouches-du-Rhône).
      Nom, qualité: (M.) Peries, Jean Guillaume (bourgeois, Montauban), Montauban (Tarn-et-Garonne).
      Nom, qualité: (Mme ou Mlle) Martin, Marie Anne.
      Profession: Montauban (Tarn-et-Garonne).
      Nom, qualité: (M.) Jeanot, Claude Toussaint (bourgeois, Paris), Paris
    - Bail, maison, Paris (Paris) Pont Marie., 7 avril 1761; MC/ET/XX/625
      Nom, qualité: (Mme ou Mlle) Fontaine, Jeanne Hyacinthe.
      Nom, qualité: (M.) Guidi de Monteaux, Hyacinthe.
      Nom, qualité: (M.) Malardot, Francois.
      Profession: arquebusier (maître), Paris
    - Procuration rente publique, dépôt., 9 avril 1761; MC/ET/XX/625
      Nom, qualité: (M.) Labadie de, Augustin.
      Profession: lieutenant colonel de dragons, Dusseldorf (allemagne).
      Nom, qualité: (M.) Labadie de, Auguste Louis.
      Nom, qualité: (M.) Thierry, Louis Jacques Nicolas.
      Profession: directeur de la ferme du tabac (ancien), Paris
    - Succession, mainlevée., 10 avril 1761; MC/ET/XX/625
      Nom, qualité: (M.) Cherre, Jean Baptiste Louis.
      Profession: maitre à la chambre des comptes, Paris
    - Procuration rente publique, dépôt., 10 avril 1761; MC/ET/XX/625
      Nom, qualité: (M.) Duchauffour de Thorinville, Jacques Auguste.
      Domicile: Bouee (Loire-Atlantique).
      Nom, qualité: (M.) Duchauffour, Charles Maurice.
    - Succession, transport de droits., 11 avril 1761; MC/ET/XX/625
      Nom, qualité: (M.) Champenois, Jean Baptiste (bourgeois, Paris), Paris.
    - Rente, constitution., 12 avril 1761; MC/ET/XX/625
      Nom, qualité: (Mme ou Mlle) Gau, Marie Denise.
      Nom, qualité: (M.) Nugue, Michel.
      Profession: jardinier (maître), Paris.
      Nom, qualité: (M.) Nel, Etienne.
      Profession: jardinier (maître), Paris
    - Bail, maison, Paris (Paris) rue Bout-de-Brie., 14 avril 1761; MC/ET/XX/625
      Nom, qualité: (M.) Favier, Jacques Louis (bourgeois, Paris), Paris.
      Nom, qualité: (M.) Loire, Toussaint Charles.
      Profession: bourrelier (maître), Paris
    - Bail, transport, revenu, Brionne (Eure)., 15 avril 1761; MC/ET/XX/625
      Nom, qualité: (M.) Lamarre de Verdanche de, Francois.
      Nom, qualité: (M.) Duchesney, Nicolas Louis.
    - Acte de baptême, dépôt., 16 avril 1761; MC/ET/XX/625
      Nom, qualité: (Mme ou Mlle) Patris, Marie Anne.
      Domicile: Paris (Paris) paroisse Saint-Eustache
    - Procuration rente publique, dépôt., 16 avril 1761; MC/ET/XX/625
      Nom, qualité: (M.) Billard, Jean (bourgeois, Chartres), Chartres (Eure-et-Loir).
      Nom, qualité: (M.) Billard, Jean.
      Profession: bonnetier (marchand), Paris.
    - Inventaire après décès., 16 avril 1761; MC/ET/XX/625
      Nom, qualité: (Mme ou Mlle) Menage, Louise Catherine.
      Nom, qualité: (M.) Gervoisse, Jean.
      Profession: orfevre joaillier (marchand), Paris
    - Inventaire après décès., 16 avril 1761; MC/ET/XX/625
      Nom, qualité: (Mme ou Mlle) Roobaert, Anne Marie Therese.
    - Quittance., 17 avril 1761; MC/ET/XX/625
      Nom, qualité: (M.) Duguey, Noel Thomas.
      Profession: avocat au Parlement, Paris.
      Nom, qualité: (M.) Gautier, Jacques Francois.
      Profession: menuisier (maître), Paris
    - Procuration rente publique, dépôt., 17 avril 1761; MC/ET/XX/625
      Nom, qualité: (Mme ou Mlle) Gerard, Jeanne.
      Domicile: Gerberoy (Oise).
      Nom, qualité: (M.) Raucou, Antoine.
      Profession: contrôleur au bureau de la grille du faubourg Saint-denis, Paris, Faubourg Saint-Denis
    - Rente, transport., 18 avril 1761; MC/ET/XX/625
      Nom, qualité: (M.) Berrue Dit Boiteau, Louis Pierre.
      Profession: changeur du roi, Selles-sur-Cher (Loir-et-Cher).
      Nom, qualité: (Mme ou Mlle) Duffaux, Marie Claude.
      Domicile: Selles-sur-Cher (Loir-et-Cher)
    - Bail, transport, appartement, Paris (Paris) rue de Berry., 18 avril 1761; MC/ET/XX/625
      Nom, qualité: (M.) Benech, Jean Elie Louis.
      Nom, qualité: (Mme ou Mlle) Fromageat, Anne.
      Nom, qualité: (M.) Sauvalle, Thomas Alexandre.
    - Vente, maison, Paris (Paris) rue Saint-Honore., 20 avril 1761; MC/ET/XX/625
      Nom, qualité: (M.) Habert, Jean Paul Antoine.
      Profession: procureur au Châtelet, Paris.
      Nom, qualité: (M.) Rottier, Rene Paul.
      Profession: receveur general des finances, Caen (Calvados)
    - Convention., 20 avril 1761; MC/ET/XX/625
      Nom, qualité: (M.) Paucellier, Etienne (bourgeois, Paris), Paris.
      Nom, qualité: (M.) Sarrazin, Camille Francois.
    - Procuration acte., 22 avril 1761; MC/ET/XX/625
      Nom, qualité: (M.) Charlier, Nicolas Sebastien.
      Profession: secrétaire general du gouvernement du lyonnais, Lyon (Rhône).
      Nom, qualité: (M.) Thore, Nicolas Francois.
      Profession: secrétaire du roi
    - Succession, renonciation., 22 avril 1761; MC/ET/XX/625
      Nom, qualité: (Mme ou Mlle) Habert, Marie Claude.
    - Succession, renonciation., 24 avril 1761; MC/ET/XX/625
      Nom, qualité: (M.) Leroy, Jean Michel.
      Profession: couvreur (garcon), Paris
    - Testament, dépôt., 27 avril 1761; MC/ET/XX/625
      Profession: receveur des rentes, Paris
    - Tontine, constitution, emission 1759., 28 avril 1761; MC/ET/XX/625
      Nom, qualité: (M.) Joly, Jean (bourgeois, Paris), Paris
    - Mariage., 28 avril 1761; MC/ET/XX/625
      Nom, qualité: (M.) Ytier, Jacques Andre.
      Profession: teinturier (cpn), Paris.
      Nom, qualité: (M.) Ytier, Jacques.
      Profession: marchand, Malezieux.
      Nom, qualité: (Mme ou Mlle) Poullet, Anne Madeleine.
      Nom, qualité: (M.) Poullet, Alexandre.
      Profession: sculpteur (maître), Paris
    - Procuration rente publique, dépôt., 29 avril 1761; MC/ET/XX/625
      Nom, qualité: (M.) Vielbans de Malcroix de, Gabriel Etienne.
      Profession: lieutenant general de police, president au presidial, Brive (Corrèze).
      Nom, qualité: (M.) Griffe de La Genetiere de, Jacques (bourgeois, Paris), Paris
    - Bail, boutique, Paris (Paris) rue des Moineaux., 29 avril 1761; MC/ET/XX/625
      Nom, qualité: (M.) Hulin, Francois.
      Profession: charron (maître), Paris.
      Nom, qualité: (M.) Bourgougnat, Louis Antoine.
      Profession: sellier (maître), Paris
    - Succession, dépôt de pièces., 2 mai 1761; MC/ET/XX/625
      Nom, qualité: (Mme ou Mlle) Piecourt, Marie.
      Domicile: Clairac (Lot-et-Garonne)
    - Rente, transport., 2 mai 1761; MC/ET/XX/625
      Nom, qualité: (M.) Lubersac de Livron de, Louis Francois (comte, Lubersac), Lubersac.
      Profession: sous-lieutenant des chevau-legers, Versailles (Yvelines).
      Profession: receveur general des finances, Montauban (Tarn-et-Garonne)
    - Notoriété, nom., 6 mai 1761; MC/ET/XX/625
      Nom, qualité: (M.) Kenno, Pierre Marc.
      Profession: chirurgien major, Proven (belgique)
    - Procuration acte, dépôt., 7 mai 1761; MC/ET/XX/625
      Nom: Couvent Des Augustins.
      Domicile: Saint-Germain-en-Laye (Yvelines).
      Nom, qualité: (M.) Sanglier de La Noblaye, Francois.
      Profession: major, Saumur (Maine-et-Loire).
    - Procuration rente publique., 7 mai 1761; MC/ET/XX/625
      Nom, qualité: (M.) Lasanc de, Daniel Louis Denis.
      Profession: conseiller au Parlement, Paris.
      Nom, qualité: (Mme ou Mlle) Marchand, Marguerite Victoire.
      Nom, qualité: (M.) Amblard, Pierre (bourgeois, Paris), Paris.
    - Procuration rente publique, dépôt., 8 mai 1761; MC/ET/XX/625
      Nom, qualité: (M.) Pottier D' Yberville, Antoine.
      Profession: lieutenant general de police, Argentan (Orne).
      Nom, qualité: (M.) Lebrun, Jean Baptiste (bourgeois, Paris), Paris
    - Quittance., 8 mai 1761; MC/ET/XX/625
      Nom, qualité: (M.) Godeau, Pierre.
      Nom, qualité: (M.) Prevost.
      Profession: notaire, Paris
    - Dépôt de pièces, extrait de sentence., 13 mai 1761; MC/ET/XX/625
      Nom, qualité: (Mme ou Mlle) Lescey de Changey, Marguerite Nicole.
      Nom, qualité: (M.) Vallet, Francois.
    - Bail, maison, Paris (Paris) Porcherons (les)., 14 mai 1761; MC/ET/XX/625
      Nom, qualité: (M.) Boucher, Guillaume Alexandre.
      Profession: ingenieur de la marine, Paris.
      Nom, qualité: (M.) Lefevre, Antoine.
    - Désistement, appel., 15 mai 1761; MC/ET/XX/625
      Nom, qualité: (Mme ou Mlle) Gremot, Marie Anne.
      Nom, qualité: (M.) Sagand, Charles.
      Profession: huissier aux requetes de l'hotel, Paris
    - Inventaire après décès., 15 mai 1761; MC/ET/XX/625
      Profession: receveur des rentes, Paris.
      Domicile: Paris (Paris) paroisse Saint-Jean-en-Greve
    - Testament., 15 mai 1761; MC/ET/XX/625
      Profession: orfevre (marchand), Paris
    - Procuration rente publique, dépôt., 16 mai 1761; MC/ET/XX/625
      Nom, qualité: (M.) Berrue Dit Boiteau, Louis Pierre (bourgeois, Paris), Paris.
      Relations: fils de l'intervenant 1
    - Rente, transport., 16 mai 1761; MC/ET/XX/625
      Nom, qualité: (M.) Guyot, Jean Jacques.
      Nom, qualité: (M.) Vernay, Jean Baptiste.
      Profession: echevin (ancien), Paris
    - Procuration rente publique, dépôt, acte (8)., 16 mai 1761; MC/ET/XX/625
      Nom, qualité: (M.) Cartier, Jacques.
      Profession: négociant, Tarascon (Bouches-du-Rhône).
      Nom, qualité: (Mme ou Mlle) Boutard, Marguerite.
      Profession: Tarascon (Bouches-du-Rhône).
      Nom, qualité: (M.) Barreme de, Joseph.
      Profession: capitaine viguier, Tarascon (Bouches-du-Rhône).
      Intervenant 4, en première partie:
      Nom, qualité: (M.) Boutard, Joseph (bourgeois, Tarascon), Tarascon (Bouches-du-Rhône).
      Intervenant 5, en première partie:
      Nom, qualité: (M.) Gaucherand, Jacques.
      Intervenant 6, en première partie:
      Nom, qualité: (M.) Grivet, Pierre (bourgeois, Tarascon), Tarascon (Bouches-du-Rhône).
      Intervenant 7, en première partie:
      Nom, qualité: (M.) Mourret, Etienne.
      Profession: négociant, intéressé dans les voitures des sels, Tarascon (Bouches-du-Rhône).
      Intervenant 8, en première partie:
      Nom, qualité: (M.) Greppo, Jean Baptiste.
      Profession: négociant, Lyon (Rhône).
      Intervenant 9, en deuxième partie:
      Nom, qualité: (M.) Jullien, Claude Alexandre.
      Profession: banquier, Paris
    - Procuration rente publique, dépôt., 16 mai 1761; MC/ET/XX/625